臺灣彰化地方法院民事裁定
111年度抗字第25號
抗  告  人  王文財即吉財行

相  對  人  黃永承
上列當事人間聲請本票裁定事件，抗告人對於中華民國111年3月
16日本院111年度司票字第308號裁定提起抗告，裁定如下： 
    主  文
抗告駁回。
抗告程序費用由抗告人負擔。
    理  由
一、按執票人向本票發票人行使追索權時，得聲請法院裁定後強
    制執行，票據法第123條定有明文。次按，本票執票人，依
    票據法第123條規定，聲請法院裁定許可對發票人強制執行
    ，係屬非訟事件，此項聲請之裁定，及抗告法院之裁定，僅
    依非訟事件程序，以審查強制執行許可與否，並無確定實體
    上法律關係存否之效力，如發票人就票據債務之存否有爭執
    時，應由發票人提起確認之訴，以資解決（最高法院57年台
    抗字第76號判例要旨、83年度台抗字第227號裁定意旨參照
    ）。
二、本件抗告意旨為：伊不認識相對人，不可能跟他簽本票，故
    提起抗告，請求廢棄原裁定等語。
三、查相對人主張其執有抗告人於民國107年4月18日簽發之票面
    金額新臺幣（下同）36萬元、未載到期日、約定利息自到期
    日起按年息20％計算，並免除作成拒絕證書之本票1紙（下稱
    系爭本票），詎於109年12月23日提示未獲付款，爰聲請裁
    定就上開金額及約定利息准許強制執行等語，業據提出系爭
    本票為證（見原審卷第11頁）。原審就相對人提出之系爭本
    票為形式上審查，認其已具備本票各記載事項，符合票據法
    第120條規定，屬有效之本票，乃依同法第123條規定，就系
    爭本票內載憑票支付相對人36萬元，及自109年12月23日起
    至110年7月19日止，按年息20％計算之利息，及自110年7月2
    0日起至清償日止，按年息16％計算之利息准予強制執行，並
    駁回其他聲請，揆諸前揭說明，於法並無不合。抗告人雖辯
    稱其與相對人間無債權債務關係等語。惟上開事項係屬本票
    債務存否之實體上法律關係之爭執，依首揭說明，應由抗告
    人另行提起訴訟解決，非本件非訟程序所得審究。從而，抗
    告人指摘原裁定不當，求予廢棄，為無理由，應予駁回。
四、據上論結，本件抗告為無理由，依非訟事件法第21條第2 項
    、第24條第1 項、第46條，民事訴訟法第495 條之1 第1 項
    、第449 條第1 項、第95條、第78條，裁定如主文。 
中　　華　　民　　國　　111 　年　　4 　　月　　19　　日
                民事第三庭  　法  官　鍾孟容
                 
如不服本裁定，僅得於收受本裁定正本送達後10日內，以適用法規顯有錯誤為理由，向本院提出再抗告狀（須按他造當事人之人數附繕本及繳納再抗告裁判費新臺幣1,000元）。
再抗告時應提出委任律師或具有律師資格之人之委任狀；委任有律師資格者，另應附具律師資格證書及釋明委任人與受任人間有民事訴訟法第466條之1第1項但書或第2項所定關係之釋明文書影本。 
中　　華　　民　　國　　111 　年　　4 　　月　　19　　日
                                書記官　張茂盛